臺灣士林地方法院民事裁定　　　　　　　　 96年度破字第3號
異　議　人　三友國際有限公司
法定代理人　丙○○
代　理　人　乙○○　　台北市○○○路○段166號6樓
　　　　　　曾月娟律師
　　　　　　謝其演律師
相　對　人　台硝股份有限公司
法定代理人　甲○○
異議人對台硝股份有限公司依本院96年度破字第3 號宣告破產事
件所申報破產債權之加入或數額聲.
    主      文
異議駁回。
異議程序費用由異議人負擔。
    理      由
一、按破產人之債權人，應於規定期限內向破產管理人申報其債
    權，其不依限申報者，不得就破產財團受清償；又對於破產
    債權之加入或其數額有異議者，應於第一次債權人會議終結
    前提出之，但其異議之原因知悉在後者，不在此限。前項爭
    議，由法院裁定之，破產法第65條第1 項第5 款、第125 條
    定有明文。又法院依破產法第125條第2項規定，對於破產債
    權之加入或其數額有異議所為之裁定，在破產程序中該債權
    是否可以加入，及其數額若干，雖專以該裁定為準，但該裁
    定並無實體上確定債權及其數額之效力，故當事人對實體上
    有爭執者，非另行訴請確定無由解決（最高法院56年台抗字
    第58號判例參照）。是破產法院對破產債權異議之所為准駁
    ，僅在破產程序中視為確定之債權，作為該破產債權人在債
    權人會議中得否行使表決權，其破產債權額為若干，以及實
    施分配之準據，並無實體上之確定力，故法院對此異議，僅
    從形式上判斷為已足，合先敘明。
二、異議意旨略以：本件相對人台硝股份有限公司（下稱台硝公
    司）申報之債權金額共計新台幣（下同）159,113,898 元，
    雖經其向鈞院聲請核發94年度促字第5246號支付命令確定在
    案，惟台硝公司係破產人之控制公司，破產人公司董、監事
    均為其所指派，二者實為同一公司，彼此間虛設、偽造不實
    債權至為容易，而該支付命令因破產人不於限期內聲明異議
    而確定，然台硝公司聲請支付命令主張之上開債權係屬貨款
    債務，合約卻約定有融資利率之不合常情；又台硝公司所屬
    電子事業部早於92年7 月29日已遭裁撤，根本無從提供產品
    予破產人訂購；而台硝公司亦有利用其控制公司持股之優勢
    ，強行向破產人倒貨之不當行為，以上諸多瑕疵，在在顯示
    該債權係通謀虛偽之無效債權。又縱認上開債權為真正，然
    相對人惡意積欠台硝公司2 億多元債務，異議人亦得依民法
    第244條第2項規定請求撤銷；而台硝公司使其從屬公司之破
    產人為不合營業常規之經營，應對破產人負損害賠償責任，
    則依公司法第369條之7規定，台硝公司申報上開債權應次於
    其他債權人而受清償，甚而不應列入本件分配。又破產人對
    其子公司尚有諸多債權未為行使，應命破產人說明其對子公
    司債權收取狀況。而就上開申報之破產債權，應由破產管理
    人命台硝公司提出該公司之營利事業所得稅結算申報暨未分
    配盈餘申報查核簽證報告書、營業人銷售額與稅額申報書、
    及與上開債權交易有關之帳冊、傳票、進出口報單、進貨與
    存貨證明等文件，以證明台硝公司申報之上開債權為真正云
    云。
三、按債務人對於支付命令，未於法定期間提出異議者，支付命
    令與確定判決有同一效力，為民事訴訟法第521條所明定。
    又確定之支付命令與確定判決有同一之效力，凡確定判決所
    能生之既判力及執行力，支付命令皆得有之，當事人不得就
    該法律關係更行起訴。而確定判決所生之既判力，除當事人
    就確定終局判決經裁判之訴訟標的法律關係，不得更行起訴
    或為相反之主張外，法院亦不得為與確定判決意旨相反之裁
    判，否則即違反該確定支付命令之既判力（最高法院93年度
    台上字第1432號判決參照）。本件相對人申報之破產債權金
    額共計159,113,898元，已據其提出本院94年度促字第5246
    號支付命令暨其確定證明書在卷可稽，是本件異議人所述縱
    認屬實，惟上開債權支付命令之既判力既已存在，除當事人
    得依法對此支付命令聲請再審外，殊無另行訴請確認該命令
    所命給付金額之債權不存在之餘地。故本院從形式上判斷，
    相對人所申報之破產債權159,113,898 元，尚無不合，且法
    院依破產法第125條第2項規定，對於破產債權之加入或其數
    額有異議所為之裁定，並無實體上確定債權及其數額之效力
    ，當事人對實體上有爭執者，需另行訴請確定以為解決，非
    本件破產債權異議之裁定程序所能審究。從而，本件異議人
    主張上開債權為無效債權應予剔除，不得就破產財團受清償
    等語，為無理由，應予駁回。
四、依破產法第125條第2項，裁定如主文。
中　　華　　民　　國　　96　　年　　5 　　月　　4 　　日
                  民事第二庭  法  官  方彬彬
以上正本證明與原本無異。
如對本裁定抗告，須於裁定送達後10日內向本院提出抗告狀。
中　　華　　民　　國　　96　　年　　5 　　月　　4 　　日
                              書記官  王玉雙
